de: Behandlung der Perle: Gebleicht; Beschichtet; Farbverstärkt (nicht spezifiziert); Gefärbt; Bestrahlt; Keine/Unbehandelt; Sonstige
ja: パール処理: 漂白; コーティング; 着色（未指定）; 染色; 放射線照射; 処理なし/無処理; その他
lt-LT: Perlo apdorojimas: Balintas; Padengtas; Spalva paryškinta (nenurodyta); Dažytas; Švitintas; Nėra / neapdorotas; Kita
nl: Parel behandeling: Gebleekt; Gecoat; Kleur versterkt (ongespecificeerd); Geverfd; Bestraald; Geen/onbehandeld; Overig
en: Pearl treatment: Bleached; Coated; Color enhanced (unspecified); Dyed; Irradiated; None/untreated; Other
hr-HR: Tretman perli: Izbijeljeno; Obloženo; Poboljšane boje (neodređeno); Obojano; Ozračeno; Bez tretmana / netretirano; Ostalo
sv: Pärlbehandling: Blekt; Belagd; Färgförbättrad (ospecificerad); Färgad; Bestrålad; Ingen/obehandlad; Övrigt
fr: Traitement de la perle: Blanchie; Enrobée; Couleur rehaussée (non spécifié); Teinte; Irradiée; Aucun/non traitée; Autre
zh-CN: 珍珠处理工艺: 漂白; 覆膜; 颜色增强（未指定）; 染色; 辐照; 无/未经处理; 其他
fi: Helmien käsittely: Valkaistu; Pinnoitettu; Väriä parannettu (määrittelemätön); Värjätty; Säteilytetty; Ei käsittelyä / käsittelemätön; Muu
cs: Ošetření perly: Bělená; Potažená; Barevně zvýrazněná (nespecifikováno); Barvená; Ozařovaná; Žádná/neupravovaná; Ostatní
sk-SK: Ošetrenie perál: Bielené; Potiahnuté; Zvýraznená farba (nešpecifikované); Farbené; Ožiarené; Žiadna/neošetrené; Iné
it: Trattamento della perla: Sbiancata; Rivestita; Colore ravvivato (non specificato); Tinta; Irradiata; Nessuno/non trattata; Altro
pt-BR: Pérola tratamento: Descolorida; Revestida; Com realce de cor (não especificado); Tingida; Irradiada; Nenhum/não tratada; Outro
hu: Gyöngy kezelése: Fehérített; Bevont; Színkiemelt (nem meghatározott); Festett; Besugárzott; Nincs / kezeletlen; Egyéb
sl-SI: Obdelava biserov: Beljeno; S premazom; Izboljšana barva (nedoločeno); Barvano; Obsevano; Brez/neobdelano; Drugo
ko: 진주 처리: 표백 처리; 코팅 처리; 색상 강화(미지정); 염색 처리; 방사선 조사 처리; 없음/무처리; 기타
el: Φροντίδα μαργαριταριού: Λευκασμένο; Επικαλυμμένο; Με ενίσχυση χρώματος (μη καθορισμένο); Βαμμένο; Ακτινοβολημένο; Κανένα/χωρίς επεξεργασία; Άλλο
tr: İnci işlemi: Ağartılmış; Kaplamalı; Renk zenginleştirilmiş (belirtilmemiş); Boyanmış; Işınlanmış; Yok/işlem görmemiş; Diğer
th: เพิร์ลทรีตเมนต์: ฟอกสี; เคลือบ; ปรับปรุงสี (ไม่ระบุ); ย้อมสี; ฉายรังสี; ไม่มี/ไม่ผ่านการปรับปรุง; อื่นๆ
vi: Xử lý bằng ngọc trai: Tẩy trắng; Phủ; Tăng cường màu sắc (không xác định); Nhuộm; Chiếu xạ; Không có/chưa qua xử lý; Khác
ro-RO: Tratament perle: Decolorată; Peliculizată; Culoare intensificată (nespecificat); Vopsită; Iradiată; Niciunul/netratată; Altele
pt-PT: Tratamento da pérola: Branqueada; Revestida; Cor realçada (não especificado); Tingida; Irradiada; Nenhum/não tratada; Outro
es: Tratamiento de la perla: Blanqueada; Recubierta; Color mejorado (no especificado); Teñida; Irradiada; Ninguno/sin tratar; Otro
ru: Обработка жемчуга: Отбеленный; С покрытием; С измененным цветом (не уточняется); Окрашенный; Облученный; Без обработки / необработанный; Другое
nb: Perlebehandling: Bleket; Belagt; Fargeforbedret (uspesifisert); Farget; Bestrålt; Ingen/ubehandlet; Annet
zh-TW: 珍珠處理方式: 漂白; 塗層; 增色 (未指定); 染色; 輻照; 無/未處理; 其他
da: Perlebehandling: Bleget; Belagt; Farveforstærket (uspecificeret); Farvet; Bestrålet; Ingen/ubehandlet; Andet
pl: Obróbka perły: Bielona; Powlekana; O wzmocnionym kolorze (nieokreślone); Barwiona; Napromieniowana; Brak / niepoddawana obróbce; Inne
bg-BG: Обработка на перлата: Избелена; С покритие; Подсилен цвят (неуточнено); Боядисана; Облъчена; Без/необработена; Друга